# 银行的管理

提问人：chenyiwei 时间：2018-03-21 19:45:16
如果该服务费并不对应于特定的服务，却与贷款的金额、期限和一定的比例相关，则其实质上属于利息，应计入“长期或短期借款——利息调整”，在借款期间内按实际利率法摊销（短期借款可直线摊销），作为对各期利息支出的调整。

回答人：chenyiwei
如果该服务费并不对应于特定的服务，却与贷款的金额、期限和一定的比例相关，则其实质上属于利息，应计入“长期或短期借款——利息调整”，在借款期间内按实际利率法摊销（短期借款可直线摊销），作为对各期利息支出的调整。